# 国有股划转社保基金的处理

提问人：NBKXCPA 时间：2011-03-25 10:26:42
根据《境内证券市场转持部分国有股充实全国社保基金实施办法》（财企【 2009 】 94 号文）的有关规定，国有股股东将IPO子公司公开发行股票数量的10%划转给全国社保基金，请教各位：长期股权投资减少，对应科目应借记资本公积还是未分配利润呢。

回答人：chenyiwei
按该文件第十五条规定：“国有股转持给社保基金会和资金上缴中央金库后，相关国有单位核减国有权益，依次冲减未分配利润、盈余公积金、资本公积金和实收资本，并做好相应国有资产产权变动登记工作。”即按照上面规定的顺序依次序冲减（前一个冲减完之后再冲减后一个，而不是等比例同时冲减）。